【裁判字號】    99,審訴,3409
【裁判日期】    991116
【裁判案由】    毒品危害防制條例
【裁判全文】
臺灣高雄地方法院刑事判決            99年度審訴字第3409號
公  訴  人  臺灣高雄地方法院檢察署檢察官
被      告  乙○○
上列被告因毒品危害防制條例案件，經檢察官提起公訴（99年度
毒偵字第4204號），本院依簡式審判程序判決如下：
    主  文
乙○○施用第一級毒品，累犯，處有期徒刑拾月，扣案之注射針
筒貳支，均沒收。又持有第一級毒品，累犯，處有期徒刑月，
扣案之第一級毒品海洛因壹包（含袋，檢驗後淨重零點零肆捌公
克）沒收銷燬。應執行有期徒刑壹年。扣案之注射針筒貳支均沒
收，扣案之第一級毒品海洛因壹包（含袋，檢驗後淨重零點零肆
捌公克）沒收銷燬。
    事  實  及  理  由
一、犯罪事實：
    乙○○前因施用毒品案件，經本院裁定送觀察、勒戒後，因
    認有繼續施用之傾向，再經本院以90年度毒聲字第6132號裁
    定令入戒治處所施以強制戒治，嗣經裁定停止戒治，所餘戒
    治期間付保護管束，於民國91年3 月26日停止處分出所，於
    91年10月8 日保護管束期滿未經撤銷而執行完畢，並經臺灣
    高雄地方法院檢察署檢察官以91年度戒毒偵字第1169號不起
    訴處分確定。於前開強制戒治執行完畢釋放後5 年內，又因
    施用毒品案件，經本院以92年度訴字第1064號判處有期徒刑
    8 月確定。另因竊盜、施用毒品等案件，分別經本院以97年
    度簡字第4771號、97年度易字第962 號、97年度審訴字第44
    4 7 號判處有期徒刑3 月、4 月、8 月，前開3 案件經裁定
    定應執行有期徒刑1 年2 月確定，於99年2 月28日縮短刑期
    行完畢。詎仍不知悔改，(一)基於施用第一級毒品海洛因之犯
    意，於99年6 月10日11時，在其位於高雄市○鎮區○○街2
    巷8之2號之住處，以針筒注射方式，施用第一級毒品海洛因
    1 次。(二)另於99年6 月10日15時許，在高雄縣鳳山市○○路
    「酷酷龍遊藝場」，以新臺幣500 元之代價，向年籍不詳之
    成年男子購買第一級毒品海洛因1 包（含袋，檢驗後淨重0.
    048 公克）而持有之。嗣於99年6 月10日17時許，乙○○騎
    乘機車搭載友人行經高雄縣鳳山市○○路34巷33號前，因形
    跡可疑為警攔檢盤查，為警扣得乙○○所有預備供施用毒品
    所用而丟棄於地上之注射針筒2 支，嗣經警帶至警局得其同
    意採其尿液送驗時，為警在警局廁所當場扣得其丟棄於垃圾
    桶內之上開第一級毒品海洛因1 包，尿液檢驗結果呈嗎啡陽
    性反應。
二、證據：
    被告乙○○於本院審理時之自白，高雄市政府警察局小港分
    局毒品案嫌疑人尿液代碼與姓名對照表（代碼：J-99235 ）
    、高雄市立凱旋醫院99年7 月2 日（代碼：J-99235 ）濫用
    藥物尿液檢驗報告、高雄市立凱旋醫院99年9 月9 日濫用藥
    物成品檢驗鑑定書各1 紙，高雄市政府警察局小港分局搜索
    、扣押筆錄暨扣押物品目錄表1 份，扣案之第一級毒品海洛
    因1 包（含袋，檢驗後淨重0.048 公克）、注射針筒2 支，
    照片8 張，臺灣高等法院被告前案紀錄表。
三、核被告上開所為，分別係犯毒品危害防制條例第10條第1 項
    施用第一級毒品罪及同條例第11條第1 項持有第一級毒品罪
    。起訴書雖未於所犯法條欄引用被告涉犯持有第一級毒品罪
    之條文，惟檢察官已於犯罪事實欄載明被告持有第一級毒品
    海洛因為警查獲之事實，並經公訴檢察官當庭補充論罪法條
    ，是該持有犯行亦在起訴範圍內，本院自得予以審理。被告
    持有第一級毒品後，進而施用，就其持有所施用之第一級毒
    品海洛因部分，其持有之低度行為應被施用高度行為所吸收
    ，不另論其該部分之持有第一級毒品罪。被告所犯上開2 罪
    ，犯意各別，行為互殊，應予分論併罰。被告有如前開犯罪
    科刑及執行紀錄，此有臺灣高等法院被告前案紀錄表1 份在
    卷可稽，其前受徒刑之執行完畢後，5 年以內故意再犯本件
    有期徒刑以上之2 罪，均為累犯，應依刑法第47條第1 項之
    規定，各加重其刑。
四、爰審酌被告前經強制戒治及刑罰之執行後，仍未能徹底戒絕
    毒品，再犯本件施用毒品罪，顯見其自制力不足，且其有搶
    奪、詐欺、竊盜、毒品等前科，有上開被告前案紀錄表可參
    ，素行不良，惟念所犯施用毒品罪本身乃屬戕害自身身心健
    康行為，其行為本身對社會所造成之危害並非直接，且其犯
    後已坦認犯行，並斟酌其持有毒品之數量，及公訴檢察官建
    議本件量處有期徒刑10月（施用第一級毒品部分）、2 月（
    持有第一級毒品部分）等一切情狀，分別量處如主文所示之
    刑，並定應執行刑。扣案之白色粉末1 包，經送驗結果，確
    呈第一級毒品海洛因陽性反應（含袋，檢驗後淨重0.048 公
    克），有高雄市立凱旋醫院99年9 月9 日濫用藥物成品檢驗
    鑑定書在卷可稽，屬查獲之毒品，且該包裝袋與其內毒品難
    以析離，亦無析離實益，應將之同視為第一級毒品，不問屬
    於犯人與否，爰依毒品危害防制條例第18條第1 項前段規定
    沒收銷燬之。至鑑驗耗損之毒品，既已滅失，毋庸宣告沒收
    銷燬。扣案之全新注射針筒2 支，均為被告所有預備供施用
    第一級毒品所用之物，據其供述在卷，爰均依刑法第38條第
    1 項第2 款規定，宣告沒收之。
據上論斷，應依刑事訴訟法第273 條之1 第1 項、第299 條第1
項前段、第310 條之2 、第454 條第1 項，毒品危害防制條例第
10條第1 項、第11條第1 項、第18條第1 項前段，刑法第11條、
第47條第1 項、第51條第5 款、第9 款、第38條第1 項第2 款，
判決如主文。
本案經檢察官甲○○到庭執行職務。
中    華    民    國    99    年    11    月    16    日
                  刑事第十庭  法  官  顏銀秋
以上正本證明與原本無異。
如不服本判決應於收受送達後10日內向本院提出上訴書狀，並應
敘述具體理由；如未敘述上訴理由者，應於上訴期間屆滿後20日
內向本院補提理由書（均須按他造當事人之人數附繕本）「切勿
逕送上級法院」。
中    華    民    國    99    年    11    月    16    日
                              書記官  林豐富
附錄論罪科刑法條
毒品危害防制條例第10條第1 項（施用第一級毒品罪）
施用第一級毒品者，處6月以上5年以下有期徒刑。
毒品危害防制條例第11條第1項（持有第一級毒品罪）
持有第一級毒品者，處 3 年以下有期徒刑、拘役或新臺幣 5 萬
元以下罰金。

司法院資訊處製作；財團法人民間司法改革基金會備份。
